【裁判字號】    97,苗簡,67
【裁判日期】    970310
【裁判案由】    給付票款
【裁判全文】
臺灣苗栗地方法院民事簡易判決          97年度苗簡字第67號
原      告  臺灣中小企業銀行股份有限公司
法定代理人  丁○○
訴訟代理人  乙○○
被      告  甲○○
            喬朋企業有限公司
法定代理人  丙○○
上列當事人間請求給付票款事件，本院於97年2 月25日言詞辯論
終結，判決如下：
    主  文
被告應連帶給付原告新臺幣柒拾肆萬捌仟壹佰貳拾伍元，及自民
國九十六年十月十一日起至清償日止按年息百分之六計算之利息
。
被告應另連帶給付原告新臺幣捌拾萬柒仟玖佰柒拾伍元，及自民
國九十六年十月三十一日起至清償日止按年息百分之六計算之利
息。
訴訟費用新臺幣壹萬陸仟肆佰肆拾肆元由被告負擔。
本判決得假執行。
    事實及理由
一、原告起訴主張：原告執有被告甲○○簽發，並經被告喬朋企
    業有限公司背書，以竹南信用合作社後龍分社為付款人，支
    票號碼分別為DA0000000 號、DA0000000 號，票據金額為新
    臺幣（下同）748,125 元、807,975 元，發票日為民國96年
    10月10日、96年10月31日之支票2 紙（下稱系爭支票）。詎
    原告於96年10月11日、96年10月31日為付款提示，竟遭退票
    ，屢經催討仍未獲置理，為此依票據法律關係請求被告連帶
    給付票款。並聲明：如主文第1 、2項所示。
二、被告則均以：系爭支票的確係由被告甲○○簽發，並經被告
    喬朋企業有限公司背書，惟系爭支票係因訴外人呂裕榮向被
    告甲○○借款而簽發交予呂裕榮，並不知道系爭支票會流通
    至銀行變成客票。並聲明：駁回原告之訴。
三、查原告主張之事實，業據其提出與所述相符之支票及退票理
    由單各2 紙為證，且為被告所不爭執，自堪信為真實。
四、按在票據上簽名者，應依票上所載文義負責；票據上之簽名
    ，得以蓋章代之；票據債務人不得以自己與發票人或執票人
    之前手間所存抗辯之事由對抗執票人；發票人應照支票文義
    擔保支票之支付；發票人、承兌人、背書人及其他票據債務
    人，對於執票人連帶負責；又執票人向支票債務人行使追索
    權時，得請求自為付款提示日起之利息，如無約定利率者，
    依年利6 釐計算；票據法第5 條第1 項、第6 條、第13條前
    段、第126 條、第144 條準用第96條第1 項、第133 條分別
    定有明文。本件由被告甲○○所簽發，被告喬朋企業有限公
    司背書之系爭支票，經原告提示後遭退票，而未獲付款，已
    如前述。被告甲○○雖以簽發系爭支票之原因係與訴外人呂
    裕榮之借貸關係，並不清楚系爭支票的流向等語置辯。惟查
    ，被告前開抗辯均係其與原告之前手呂裕榮所存原因關係為
    抗辯事由，依票據法第13條前段規定，不得據以對抗執票人
    即原告，是被告之前揭抗辯，即不足採。從而，原告本於票
    據之法律關係，請求被告2 人連帶給付如主文第1 項、第2
    項所示之金額及法定遲延利息，自屬有據，應予准許。
五、本件係依民事訴訟法第427 條第2 項規定適用簡易程序所為
    被告敗訴之判決，應依同法第389 條第1 項第3 款規定，依
    職權宣告假執行。
六、據上論結，本件原告之訴為有理由，依民事訴訟法第436 條
    第2 項、第85條第2 項、第389 條第1 項第3 款，判決如主
    文。
中    華    民    國    97    年    3     月    10    日
              苗栗簡易庭法  官  伍偉華
以上正本係照原本作成
如對本判決上訴，須於判決送達後20日內向本院提出上訴狀
                        書記官  黎東成
中    華    民    國    97    年    3     月    10    日


司法院資訊處製作；財團法人民間司法改革基金會備份。
